臺灣桃園地方法院刑事判決　　　　　　99年度審易字第2123號
公　訴　人　臺灣桃園地方法院檢察署檢察官
被　　　告　劉奎源
　　　　　　羅國豪
上列被告等因竊盜案件，經檢察官提起公訴（99年度偵字第2521
1 、25212 、26416 號），被告於本院準備程序進行中，就被訴
事實為有罪之陳述，經本院告知簡式審判程序意旨，並聽取公訴
人及被告之意見後，本院裁定改依簡式審判程序審理，茲判決如
下：
    主      文
劉奎源共同攜帶兇器竊盜，累犯，處有期徒刑捌月；又犯如附表
所示之罪，各處如附表主文欄所示之刑；應執行有期徒刑肆年。
羅國豪共同攜帶兇器竊盜，累犯，處有期徒刑柒月。
    事實及理由
一、犯罪事實：劉奎源前於民國96年間，因加重竊盜等案件，經
    本院以96年度易字第632 號判決分別判處有期徒刑7 月、6
    月，應執行有期徒刑11月確定，嗣經本院以96年度聲減字第
    9552號裁定分別減為有期徒刑3 月又15日、3 月，應執行有
    期徒刑6 月確定，於97年7 月7 日期滿執行完畢（除犯罪事
    實(二)附表編號1 所示之犯罪事實外，於本案均構成累犯）。
    羅國豪前於民國95年間因持有毒品案件，經臺灣板橋地方
    法院（下稱板橋地院）以96年度簡字第711 號判決判處有期
    徒刑4 月確定；復於同年間因加重竊盜等案件，經本院以
    96年度易字第632 號判決分別判處有期徒刑8 月、7 月，應
    執行有期徒刑1 年1 月確定，嗣經本院以96年度聲減字第95
    51號裁定分別減為有期徒刑4 月、3 月又15日，並定應執行
    有期徒刑6 月又15日確定；又於同年間因施用毒品案件，
    經板橋地院以96年度易字第707 號判決判處有期徒刑7 月確
    定；上開、之罪刑嗣經板橋地院以96年度聲減字第2549
    號裁定各減其宣告刑二分之一，並定應執行有期徒刑5 月確
    定，而與前揭之刑入監接續執行，於97年10月1 日期滿執
    行完畢（於本案構成累犯）。詎其等仍不知悔改，而為下列
    犯行：
  (一)劉奎源及羅國豪因缺錢花用，竟共同意圖為自己不法之所有
    ，於98年9 月20日18時許，前往址設於臺北市○○路○ 段27
    7 巷35號之「當代MOMA工地」，由劉奎源在該處撿拾客觀上
    對人之生命、身體安全構成威脅而可供作兇器使用之鐵管1
    支（金屬材質，長約1 公尺），竊取上開工地內之電線、測
    量儀器及數位相機等物得手。羅國豪於職司偵查職權機關尚
    未發現其竊盜犯行前，即主動供出上開犯行，而自首接受裁
    判，又經賴明輝發現後報警處理，經調閱監視錄影器畫面後
    ，始悉上情。
  (二)劉奎源另意圖為自己不法之所有，在如附表所示之時間、地
    點，竊取如附表所示之物。劉奎源如附表編號3 至7 部分所
    示犯行，均係於職司偵查職權機關尚未發現其竊盜犯行前，
    主動供出前揭犯行，而自首接受裁判。嗣經胡珠洲、林以壽
    、王耀德、莊竣仁及張家維發現後報警處理，經現場蒐證比
    對DNA 後，始悉上情。
二、證據名稱：
  (一)被告劉奎源、羅國豪於警詢、偵訊、本院準備程序及審理時
    之自白。
  (二)被害人胡珠洲於警詢及本院準備程序之指述、被害人林以壽
    、王耀德、莊竣仁、張家維及賴明輝於警詢時之指述及證人
    即警員李中庸、賴朝松於本院準備程序時之證述。
  (三)臺北市政府警察局鑑驗、內政部警政署刑事警察局99年3 月
    31日刑紋字第0990041664號鑑定書、被告羅國豪繪製之地圖
    、臺北市政府警察局99年8 月4 日北市警鑑字第0993393240
    0 號函暨鑑驗書、桃園縣政府警察局車輛協尋電腦輸入單、
    桃園縣政府警察局車輛尋獲電腦輸入單各1 份、臺北市政府
    警察局大同分局刑案現場勘察報告暨現場照片及現場圖2 份
    、監視錄影翻拍畫面5 張及現場照片11張。
  (四)臺灣高等法院被告前案紀錄表2 份。
三、查被告於犯罪後，刑法第321 條第1 項業於100 年1 月26日
    修正公布，於100 年1 月28日生效施行。按行為後法律有變
    更者，適用行為時之法律，但行為後之法律有利於行為人者
    ，適用最有利於行為人之法律，刑法第2 條第1 項定有明文
    。修正前之刑法第321 條第1 項原規定：「犯竊盜罪而有左
    列情形之一者，處六月以上、五年以下有期徒刑：一、於夜
    間侵入住宅或有人居住之建築物、船艦或隱匿其內而犯之者
    。二、毀越門扇、牆垣或其他安全設備而犯之者。三、攜帶
    兇器而犯之者。四、結夥三人以上而犯之者。五、乘火災、
    水災或其他災害之際而犯之者。六、在車站或埠頭而犯之者
    。」；而修正後刑法第321 條第1 項則規定：「犯竊盜罪而
    有下列情形之一者，處六月以上、五年以下有期徒刑，得併
    科新臺幣十萬元以下罰金：一、侵入住宅或有人居住之建築
    物、船艦或隱匿其內而犯之者。二、毀越門扇、牆垣或其他
    安全設備而犯之者。三、攜帶兇器而犯之者。四、結夥三人
    以上而犯之者。五、乘火災、水災或其他災害之際而犯之者
    。六、在車站、埠頭、航空站或其他供水、陸、空公眾運輸
    之舟、車、航空機內而犯之者。」比較修正前後關於刑法第
    321 條第1 項之規定，修正後之刑法第321 條第1 項於第1
    款刪除「於夜間」之文字；於第6 款增加「航空站或其他供
    水、陸、空公眾運輸之舟、車、航空機內」之文字，擴大加
    重竊盜罪之適用範圍，使部分修正前原應適用普通竊盜罪論
    罪科刑之情形，於修正後改論以加重竊盜罪論罪科刑，並增
    加得併科罰金新臺幣10萬元之規定，解釋上應以修正前之規
    定對被告較有利，自仍依刑法第2 條第1 項前段規定，適用
    行為時之法律即修正前刑法第321 條第1 項規定論處。核被
    告劉奎源及羅國豪犯罪事實(一)所為，均係犯修正前刑法第32
    1 條第1 項第3 款之攜帶兇器竊盜罪。被告劉奎源犯罪事實
    (二)附表所為，分別係犯同法第321 條第1 項第3 款、第2 款
    之攜帶兇器、踰越牆垣、踰越門扇、毀越安全設備竊盜罪。
    起訴意旨就犯罪事實(二)附表編號2 至7 部分雖未敘及被告另
    涉同法第321 條第1 項第2 款之之加重條件部分，尚有未洽
    ，然該部分業經被告於本院準備程序中自承在案，有本院10
    0 年2 月16日準備程序筆錄1 份附卷可稽，是本院自得當庭
    增列補充之，且此部分之基本社會事實相同，僅屬加重條件
    之增加，尚不生變更起訴法條之問題。被告2 人間就犯罪事
    實(一)犯行，有犯意聯絡及行為分擔，均為共同正犯。被告劉
    奎源就犯罪事實(一)及犯罪事實(二)附表所示之犯行，其犯意各
    別，行為互殊，應予分論併罰。被告劉奎源就犯罪事實(一)及
    犯罪事實(二)附表編號2 至7 部分，有如犯罪事實欄所載之前
    案及執行紀錄；被告羅國豪就犯罪事實(一)部分，有如犯罪事
    實欄所載之前案及執行紀錄，此有卷附臺灣高等法院被告前
    案紀錄表2 份可憑，其等於受有期徒刑執行完畢後5 年內故
    意再犯上開有期徒刑以上之罪，皆為累犯，均應依刑法第47
    條第1 項規定加重其刑。被告劉奎源於犯罪事實(二)附表編號
    3 至7 部分，均係於職司偵查職權機關尚未發現其竊盜犯行
    前，即主動供出上開犯行，而自首接受裁判，此經證人即警
    員賴朝松於本院100 年3 月23日準備程序中證述明確，有上
    開準備程序筆錄1 份附卷可稽；被告羅國豪於犯罪事實(一)部
    分，係於職司偵查職權機關尚未發現其竊盜犯行前，主動供
    出前開犯行，而自首接受裁判，此亦有證人即警員李中庸於
    本院100 年3 月23日準備程序中證述無誤，並有上開準備程
    序筆錄1 份在卷可查，爰皆依刑法第62條前段規定，均減輕
    其刑。又犯罪事實(一)及犯罪事實(二)附表編號3 至7 所示之犯
    行部分同時有刑之加重及減輕事由，爰均應依法先加後減之
    。爰審酌被告2 人均正值年壯，竟不思以正當手段獲取財物
    ，反而竊取他人之物，造成被害人等因而受有財產上之損害
    ，所為非是，暨其等犯罪之動機、目的、手段、犯案次數，
    犯罪後坦承犯行，深具悔意，態度尚佳等一切情狀，分別量
    處如主文所示之刑，並就被告劉奎源部分定其應執行之刑，
    以示懲儆。至被告劉奎源持以犯本件犯罪事實(一)犯行之鐵管
    1 支，非為被告所有，爰不予宣告沒收。又被告劉奎源持以
    犯本件犯罪事實(二)附表編號1 犯行之一字起子1 支、編號2
    犯行之老虎鉗1 支及編號3 至7 犯行之破壞剪1 支，雖均為
    被告所有而供犯本件竊盜犯行所用之物，惟皆未扣案，且均
    已丟棄，無法證明現仍存在，業據被告於本院100 年2 月16
    日準備程序中供陳在卷，有前揭準備程序筆錄1 份附卷可憑
    ，為免將來執行困難，爰均不予宣告沒收。
四、應適用之法條：刑事訴訟法第273 條之1 第1 項、第299 條
    第1 項前段、第310 條之2 、第454 條第1 項，修正前刑法
    第321 條第1 項第2 款、第3 款，刑法第2 條第1 項前段、
    第28條、第47條第1 項、第62條前段、第51條第5 款。
五、如不服本判決，得自收受送達之翌日起10日內向本院提出上
    訴狀（應附繕本），其未敘述上訴理由者，應於上訴期間屆
    滿後20日內補提理由書狀於本院，上訴於臺灣高等法院。
本案經檢察官王碩志到庭執行職務。
中    華    民    國   100    年    4     月    15    日
                  刑事庭      法  官  潘怡華
以上正本證明與原本無異。
如不服本判決應於收受判決後10日內向本院提出上訴書狀，並應
敘述具體理由。其未敘述上訴理由者，應於上訴期間屆滿後20日
內向本院補提理由書( 均須按他造當事人之人數附繕本) 「切勿
逕送上級法院」。
                              書記官  施春祝
中    華    民    國   100    年    4     月    15    日
附錄本案論罪科刑法條：
修正前中華民國刑法第321 條第1 項（加重竊盜罪）
犯竊盜罪而有左列情形之一者，處6 月以上、5 年以下有期徒刑：
一  於夜間侵入住宅或有人居住之建築物、船艦或隱匿其內而犯
    之者。
二  毀越門扇、牆垣或其他安全設備而犯之者。
三  攜帶兇器而犯之者。
四  結夥三人以上而犯之者。
五  乘火災、水災或其他災害之際而犯之者。
六  在車站或埠頭而犯之者。
附表：
┌──┬──────┬──────┬───────┬──────┐
│編號│犯 罪 時 間 │犯 罪 地 點 │ 竊 盜 行 為  │   主  文   │
├──┼──────┼──────┼───────┼──────┤
│ 1. │96年9 月12日│桃園縣平鎮市│被告劉奎源使用│攜帶兇器竊盜│
│    │14時30分前不│延平路3 段  │一字起子1 支竊│，處有期徒刑│
│    │詳時間      │440 巷口    │取胡珠洲所有牌│捌月        │
│    │            │            │照號碼JF-6249 │            │
│    │            │            │號之自用小客車│            │
│    │            │            │1 輛          │            │
├──┼──────┼──────┼───────┼──────┤
│ 2. │99年2 月28日│新北市樹林區│被告劉奎源自牆│攜帶兇器、踰│
│    │15、16時許  │三龍街36號  │壁之洞口進入，│越牆垣竊盜，│
│    │            │            │使用老虎鉗1 支│累犯，處有期│
│    │            │            │剪斷電線，竊取│徒刑捌月    │
│    │            │            │歐來工業股份有│            │
│    │            │            │限公司所有之電│            │
│    │            │            │纜線10公斤、監│            │
│    │            │            │視器螢幕、主機│            │
│    │            │            │、鏡頭、變電箱│            │
│    │            │            │無熔絲開關、高│            │
│    │            │            │壓變電箱桶等物│            │
│    │            │            │（價值共約新臺│            │
│    │            │            │幣【下同】30萬│            │
│    │            │            │元）          │            │
├──┼──────┼──────┼───────┼──────┤
│ 3. │99年3 月21日│臺北市大同區│被告劉奎源攜帶│攜帶兇器、踰│
│    │7 時許前不詳│太原路（起訴│破壞剪1 支，自│越門扇竊盜，│
│    │時間        │書誤載為太原│工地門下之洞口│累犯，處有期│
│    │            │路千歲街）17│鑽入【起訴書誤│徒刑柒月    │
│    │            │號「太原町建│載為破壞大門門│            │
│    │            │工程」      │鎖】，竊取電纜│            │
│    │            │            │線10米、電線10│            │
│    │            │            │捲、電纜剪、控│            │
│    │            │            │制器、氣動起子│            │
│    │            │            │各1支、電鑽、 │            │
│    │            │            │震動器、手搖切│            │
│    │            │            │割機各2支等物 │            │
├──┼──────┼──────┼───────┼──────┤
│ 4. │99年4 月15日│同上        │被告劉奎源攜帶│攜帶兇器、踰│
│    │7 時許前不詳│            │破壞剪1 支，自│越門扇竊盜，│
│    │時間        │            │工地門下之洞口│累犯，處有期│
│    │            │            │鑽入【起訴書誤│徒刑柒月    │
│    │            │            │載為破壞大門門│            │
│    │            │            │鎖】，竊取電線│            │
│    │            │            │20公尺（約100 │            │
│    │            │            │公斤）        │            │
├──┼──────┼──────┼───────┼──────┤
│ 5. │99年5 月8 日│同上        │被告劉奎源攜帶│攜帶兇器、踰│
│    │0 時許      │            │破壞剪1 支，自│越門扇竊盜，│
│    │            │            │工地門下之洞口│累犯，處有期│
│    │            │            │鑽入【起訴書誤│徒刑柒月    │
│    │            │            │載為破壞大門門│            │
│    │            │            │鎖】，竊取電腦│            │
│    │            │            │主機、液晶螢幕│            │
│    │            │            │、鍵盤、滑鼠、│            │
│    │            │            │遙控器及現金5 │            │
│    │            │            │千元          │            │
├──┼──────┼──────┼───────┼──────┤
│ 6. │99年6月2日0 │臺北市大同區│被告劉奎源使用│攜帶兇器、毀│
│    │時許        │酒泉街10巷25│破壞剪1 支破壞│越安全設備竊│
│    │            │號「圓山敦美│大門門鎖後，竊│盜，累犯，處│
│    │            │苑」工地    │取電線約350 公│有期徒刑柒月│
│    │            │            │尺（約80公斤，│            │
│    │            │            │價值約6萬元） │            │
├──┼──────┼──────┼───────┼──────┤
│ 7. │99年7 月7 日│臺北市大同區│被告劉奎源自圍│攜帶兇器、踰│
│    │上午8 時許前│重慶北路、民│牆爬入工地，使│越牆垣、毀越│
│    │不詳時間    │生西路口「鼎│用破壞剪1 支破│安全設備竊盜│
│    │            │極新建工程」│壞貨櫃屋門鎖後│，累犯，處有│
│    │            │工地        │，竊取桌上型電│期徒刑柒月  │
│    │            │            │腦1 台、印表機│            │
│    │            │            │1 台及無線（起│            │
│    │            │            │訴書誤載為無限│            │
│    │            │            │）網卡等物    │            │
└──┴──────┴──────┴───────┴──────┘